---
title: "Practica 2 - Datos Elegantes + Análisis de datos con Web Screpping"
author: "Mayteelsoon Guerra - Rita Rosas"
date: "2023-04-21"
output: html_document
---

```{r setup, include=FALSE}
knitr::opts_chunk$set(echo = TRUE)
```

## Pregunta 1:

### 1.1 Descargar la página web de la URL indicada, y almacenarlo en un formato de R apto para ser tratado

```{r 1.1 Descarga pagina, echo = FALSE}
library(XML) 
library(httr)
response <- GET("https://www.mediawiki.org/wiki/MediaWiki")
status_code(response)
content <- content(response, as = "text")
```

### 1.2 Analizar el contenido de la web, buscando el título de la página (que en HTML se etiqueta como “title”)

```{r 1.2 Analizar, echo = FALSE}
parsedHtml <- htmlParse(content, asText = TRUE)
title <- xpathSApply(parsedHtml, "//title", xmlValue)
print(title)
```

### 1.3 Analizar el contenido de la web, buscando todos los enlaces (que en HTML se etiquetan como “a”), buscando el texto  del enlace, así como la URL

```{r 1.3 Analizar, echo = FALSE}
links_text <- xpathSApply(parsedHtml, "//a", xmlValue)
links_url <- xpathSApply(parsedHtml, "//a", xmlGetAttr, 'href')
head(links_text)
head(links_url)
```

### 1.4 Generar una tabla con cada enlace encontrado, indicando el texto que acompaña el enlace, y el número de veces que aparece un enlace con ese mismo objetivo.
```{r 1.4 Generar tabla, echo = TRUE}
tabla <- data.frame(links_text = character(),
                    links_original_url = character(),
                    links_url = character(),
                    links_relative = character(),
                    links_internal = character(),
                    repeticiones = numeric(),
                    scraps = character(),
                    stringsAsFactors = FALSE)

frecuencia <- table(links_url)
```

### 1.5 Para cada enlace, seguirlo e indicar si está activo (podemos usar el código de status HTTP al hacer una petición a esa URL) aparece un enlace con ese mismo objetivo.

```{r 1.5 Enlaces activos, echo = FALSE}
for (i in 1:length(links_text)) {
  Sys.sleep(2)
  #print("round done")
  tabla[i, "links_text"] <- links_text[i]
  tabla[i, "links_original_url"] <- links_url[i]
  tabla[i, "links_url"] <- links_url[i]
  tabla[i, "links_relative"] <- "N"
  tabla[i, "links_internal"] <- "S"
  tabla[i, "repeticiones"] <- frecuencia[links_url[i]]

  #si inicia con /wiki/
  validation_wiki <- startsWith(links_url[i], "/wiki/")
  if(validation_wiki) {
    tabla[i, "links_url"] <- paste0("https://www.mediawiki.org", links_url[i])
    tabla[i, "links_relative"] <- "S"
  }

  #si inicia con /https/
  validation_wiki <- startsWith(links_url[i], "https:")
  if(validation_wiki) {
    tabla[i, "links_url"] <- paste0("", links_url[i])

    validation_internal <- startsWith(links_url[i], "https://www.mediawiki.org")
    if(!validation_internal) {
      tabla[i, "links_internal"] <- "N"
    }
  }

  #si inicia con //
  validation_wiki <- startsWith(links_url[i], "//")
  if(validation_wiki) {
    tabla[i, "links_url"] <- paste0("https:", links_url[i])
    tabla[i, "links_relative"] <- "S"
  }

  #si inicia con /w/
  validation_wiki <- startsWith(links_url[i], "/w/")
  if(validation_wiki) {
    tabla[i, "links_url"] <- paste0("https://www.mediawiki.org", links_url[i])
    tabla[i, "links_relative"] <- "S"
  }

  #si inicia con /#/
  validation_wiki <- startsWith(links_url[i], "#")
  if(validation_wiki) {
    tabla[i, "links_url"] <- paste0("https://www.mediawiki.org/wiki/MediaWiki", links_url[i])
    tabla[i, "links_relative"] <- "S"
  }

  #obtencion de STATUS CODE
  code <- status_code(HEAD(tabla[i, "links_url"]))
  tabla[i, "scraps"] <- code
}
#para ver el contenido de todos los elementos, ver tabla
#tabla
head(tabla)
```

## Pregunta 2:

### 2.1 Un histograma con la frecuencia de aparición de los enlaces, pero separado porURLs absolutas (con “http…”) y URLs relativas

```{r 2.1 Grafico 1, echo = FALSE}
library(ggplot2)
library(ggpubr)

relative <- tabla[tabla$links_relative =="S", c("repeticiones")]
no_relative <- tabla[tabla$links_relative =="N", c("repeticiones")]

# Crear el primer histograma
p1 <- ggplot(data.frame(x=relative), aes(x=relative)) +
     geom_histogram(binwidth = 0.5, fill="blue", alpha=0.5) +
     labs(title="1.Histograma de relative", x="Valores", y="Frecuencia")
           
# Crear el segundo histograma
p2 <- ggplot(data.frame(x=no_relative), aes(x=no_relative)) +
  geom_histogram(aes(y=..count..), fill="red", alpha=0.5) +
  labs(title="2.Histograma de no-relative", x="Valores", y="Frecuencia")

# Ajustar la apariencia de los gráficos (opcional)
theme_set(theme_classic())

# Acomodar los gráficos en dos filas y una columna usando ggarrange()
ggarrange(p1, p2, nrow = 1, ncol=2) #, heights=c(1,1.2))

# Restaurar el tema por defecto de ggplot2 (opcional)
theme_set(theme_gray())
```

### 2.2 Un gráfico de barras indicando la suma de enlaces que apuntan a otros dominios o servicios vs. la suma de los otros enlaces.

```{r 2.2 Grafico 2, echo = FALSE}

# Crear el tercer histograma
tabla6 <- tabla[TRUE, c("links_internal")]
factor_tabla6 <- factor(tabla6, levels = c("S", "N"))

# Crear un data frame con la columna "x"
data <- data.frame(x = factor_tabla6)

# Crear el histograma
p3 <- ggplot(data, aes(x = x)) +
  geom_bar(aes(y=..count../sum(..count..)), fill="blue", alpha=0.5, stat = "count") +
  labs(title="3.Histograma de dominios internos", x="Valores", y="Frecuencia")

# Ajustar la apariencia de los gráficos (opcional)
theme_set(theme_classic())

# Acomodar los gráficos en dos filas y una columna usando ggarrange()
ggarrange(p1, p2, p3, nrow = 2, ncol=2) #, heights=c(2,1,1.2))
```


### 2.3 Un gráfico de tarta (pie chart) indicando los porcentajes de Status de nuestro análisis.

```{r 2.3 Grafico 3, echo = FALSE}

# Crear el cuarto histograma
tabla7 <- as.numeric(tabla[TRUE, c("scraps")])
tabla7 <- (tabla[TRUE, c("scraps")])
p4 <- ggplot(data.frame(x=tabla7), aes(x= "", fill = x)) +
  geom_bar(width = 1) + coord_polar(theta = "y") +
  labs(title="4. Status code")

# Ajustar la apariencia de los gráficos (opcional)
theme_set(theme_classic())

# Acomodar los gráficos en dos filas y una columna usando ggarrange()
ggarrange(p1, p2, p3, p4, nrow = 2, ncol=2 )  #,  heights=c(1,1,1,1.2))

```






